臺灣高等法院刑事判決　　　　　　　　 94年度上易字第127號
上　訴　人
即　被　告　甲○○
上列上訴人因違反毒品危害防制條例案件，不服臺灣桃園地方法
院93年度易字第641號，中華民國93年10月21日第一審判決（起
訴案號：臺灣桃園地方法院檢察署92年度毒偵字第122號、移送
併辦：同署93年偵字第4865號、第3876號），提起上訴，本院判
決如下：
    主  文
原判決撤銷。
甲○○連續施用第貳級毒品，累犯，處有期徒刑壹年貳月。
扣案之第二級毒品安非他命貳包 (毛重共伍點肆公克)均沒收銷
燬之；扣案之安非他命吸食器貳組、分裝袋參包均沒收。
    事　　　實
一、甲○○曾於民國86年間，因違反麻醉藥品管理條例案件，經
    本院判處有期徒刑八月確定，於88年7月21日執行完畢。又
    前因施用毒品案件，經強制戒治期滿，由臺灣桃園地方法院
    檢察署檢察官於民國90年3月14日，以90年度戒偵字第273
    號不起訴處分確定。其明知安非他命係業經公告列為毒品危
    害防制條例第2條第2項第2款之二級毒品，於五年內，竟仍
    基於施用第二級毒品安非他命之概括犯意，自90年8月2日凌
    晨採尿前回溯96小時內某時起，至93年9月5日止，在桃園縣
    中壢市○○路271巷26弄46號其住處、桃園縣中壢市○○○
    街9號14樓、及其中壢市朋友住處等處，以將第二級毒品安
    非他命少許置於吸食器內，再以火燒烤吸其煙之方式，連續
    施用第二級毒品安非他命多次。嗣先於90年8月1日23時許，
    在桃園縣楊梅鎮○○○路○段390巷33號9樓之2與江正翔、謝
    萬煌（以上二人由檢察官另行處理）同時為警查獲，並扣得
    甲○○所有供其施用第二級毒品安非他命所用之吸食器1組
    、分裝袋3包；又於92年2月27日23時許，在桃園縣中壢市○
    ○路○段195號（聲請書誤植為同路段159號）5樓之4為警查
    獲，再於93年9月6日11時30分許，在桃園縣中壢市○○○街
    9號14樓租處內，與謝萬煌（由檢察官另案偵辦）同時為警
    查獲，並在渠居處房間內扣得2人共有之第二級毒品安非他
    命2包毛重共5點4公克及共有之吸食器1組。
二、案經桃園縣警察局楊梅分局、臺北市政府警察局文山第一分
    局報請臺灣桃園地方法院檢察署檢察官聲請簡易判決處刑。
    理　　　由
一、上訴人即被告甲○○經傳雖未到庭，惟據其以前陳述對於連
    續施用第二級毒品安非他命之事實均坦承不諱，且被告於90
    年8月1日、92年2月27日、93年9月6日3次為警查獲時所採尿
    液經檢驗結果，均呈安非他命陽性反應，有桃園縣衛生局不
    法藥物尿液檢定書、臺北市立療養院煙毒尿液檢驗報告、昭
    信科技顧問股份有限公司濫用藥物，陽性體驗報告在卷，並
    有前開2包第二級毒品安非他命及施用第二級毒品所用之工
    具吸食器二組扣案可資佐證，雖被告於原審坦認吸食安非他
    命之時間自90年8月2日起至93年9月5日止，然查被告於90
    年8月1日23時許，即為警查獲，經訊問後即8月2日凌晨採尿
    呈甲基安非他命陽性反應，其當不可能自90年8月2日起才吸
    食(按安非他命經口服投與後約百分之七十於24小時內自尿
    液中排出，約百分之九十於96小時內自尿中排出，由於目前
    國內尿液中安非他命之檢驗僅為鑑定其是否呈陽性反應，尚
    未鑑定其含量，且安非他命之檢出與其投與方式、投與量、
    個人體質、採尿時間與檢驗儀器之精密度等諸多因素有關，
    因此僅憑尿液中呈安非他命反應，並無法確實推算吸食時間
    距採集時間之長短，惟依上述資料推斷，最長可能不會超過
    4 日，有行政院衛生署藥物食品檢驗局81年2月8日（81）藥
    檢壹字第001156號函為憑)，是被告應系自90年8月2日凌晨
    採尿前回溯96小時內某時開始吸食。又被告前於87年間因施
    用第二級毒品案件，經強制戒治期滿，由臺灣桃園地方法院
    檢察署檢察官於民國90年3月14日，以90年度戒偵字第273號
    不起訴處分確定。竟又於五年內之90年8月2日凌晨採尿前回
    溯96小時內某時起，至93年9月5日止，連續施用第二級毒品
    安非他命多次，復有前開不起訴處分書、刑事裁定、刑案資
    料查註紀錄表及本院被告全國前案紀錄表各1份在卷可參，
    其於五年內再犯毒品危害防制條例第10條第1項之罪，是依
    同條例第23條第2項之規定，應予依法追訴。
  綜上，本件事證明確，被告上揭犯行已堪認定，應依法論科。
二、核被告所為，係犯毒品危害防制條例第10條第2項之施用第
    二級毒品罪。被告非法持有第二級毒品安非他命並進而施用
    ，其持有二級毒品安非他命之低度行為應為施用之高度行為
    所吸收，不另論罪。被告先後多次施用第二級毒品安非他命
    犯行，時間緊接，犯罪構成要件相同，顯基於概括犯意為之
    ，為連續犯以一罪論，並加重其刑。公訴人聲請簡易判決處
    刑書意旨雖僅就被告自92年8月2日2時採尿時回溯96小時內
    某不詳時間起，至92年2月27日採尿前96小時內之某不詳時
    間止，施用第二級毒品安非他命犯行部分提起公訴，惟被告
    所為上開其餘各次施用第二級毒品安非他命犯行，與已經起
    訴並科刑部分既具有如上連續犯之裁判上一罪關係，本院自
    得併予審究。被告前曾於86年間，因違反麻醉藥品管理條例
    案件，經本院判處有期徒刑八月確定，於88年7月21日執行
    完畢，此有本院被告全國前案紀錄表在卷可稽，其於五年內
    再犯有期徒刑以上之罪，為累犯，應依法遞加重其刑。原審
    論處被告罪刑本非無見，惟被告係自90年8月2日凌晨採尿前
    回溯96小時內某時吸用安非他命，原審誤為93年8月2日起，
    致事實有誤，又93年9月6日為警查獲尚扣得被告共有之吸食
    器1組，原審漏未諭知沒收，均有未洽，被告空言上訴，雖
    無理由，惟原判決既有可議之處，仍屬無可維持，應由本院
    將原判決撤銷。爰審酌被告前經強制戒治期滿，為不起訴處
    分後，仍不知悔改，猶續施用毒品，本不宜寬貸，惟此乃自
    戕行為及犯後已坦承悔悟施用期間長達3年餘、施用次數不
    少等一切情狀，量處如主文所示之刑，以示懲儆。
三、扣案之第二級毒品安非命2包合計共毛重5．4公克，為當場
    查獲之毒品，應依毒品危害防制條例第18條第1項前段規定
    宣告沒收並銷燬之。另於90年8月1日所扣之吸食器1組、分
    裝袋3包，為被告所有；93年9月6日所查扣之吸食器1組為被
    告與謝萬煌共有，分據被告或同時為警查獲之另案被告謝萬
    煌、江正翔於警訊中供明於卷，且為供其施用第二級毒品安
    非他命所用之物，均應依刑法第38條第1項第2款規定宣告沒
    收。至另扣案香煙1支（淨重0．71公克），經送法務部調查
    局檢驗結果，該煙捲含有第二級毒品大麻成分，有該局92年
    6月27日調科壹字第09262608430號檢驗通知書在卷可稽，並
    未摻有安非他命，被告亦否認有施用大麻之行為，是該香煙
    一支與本案無關，故不於本件宣告沒收，併予明（至被告
    是否另涉犯持有第二級毒品大麻罪，應另由檢察官依法處理
    ）。
四、被告經合法傳喚，無正當理由不到庭，爰不待其陳述逕行判
    決。
據上論結，應依刑事訴訟法第369條第1項前段、第364條、第299
條第1項前段、第371條、毒品危害防制條例第10條第2項、第18
條第1項前段、刑法第11條前段、第56條、第47條、第38條第1項
第2款，判決如主文。
本案經檢察官吳國南到庭執行職務。
中　　華　　民　　國　　94　　年　　5 　　月　　25　　日
　　　　　　　　　刑事第十八庭  審判長法　官  陳春秋
　　　　　　　　　　　　　　　　　　  法　官  王麗莉
　　　　　　　　　　　　　　　　　　  法　官  楊貴雄
以上正本證明與原本無異。
不得上訴。
                                      書記官  林淑貞
中　　華　　民　　國　　94　　年　　5 　　月　　25　　日
附錄本案論罪科刑法條全文
毒品危害防制條例第10條第2項
施用第二級毒品者，處三年以下有期徒刑。
